

Rogelio Daniel Roldán Guzmán

ESTUDIANTE INGENIERÍA EN COMPUTACIÓN (95%)

INTRODUCCIÓN



Soy un estudiante de la ingeniería en computación dedicado al desarrollo y análisis de software, cuento con conocimientos en distintas áreas y sectores de la industria, así como con determinación para la investigación de las herramientas especializadas al sector y su operación con el mayor rendimiento.

ESTUDIOS



2017 - Actual Es

Estudiante Ingeniería en Computación

Universidad / C.U. UAEM Zumpango

2014 - 2017 Carrera Técnico en Informática

Bachillerato / Cbt no.1 "Dr. Jorge Jiménez Cantú"

EXPERIENCIA



- Programación en lenguaje Java
- Desarrollo web con HTML, CSS y JS
- Diseño, implementación y administración de redes
- Administración de Bases de Datos
- Automatización de procesos Windows y Linux
- Monitoreo y soporte técnico 1 nivel

EXPERIENCIA LABORAL



Analista

2019 - 2020

Mercado Libre / Parque Industrial La Luz, México 54719

Control parcial de la información, estado y funciones, atención al cliente y control de inventarios de equipos de cómputo.

2018-2019

Analista

Doc Solution / 54763 Cuautitlán Izcalli, México

Creación aplicación web con HTML, JS, PHP y MySQL para almacenamiento de escaneo de documentos.

CONTACTO





rogelio.tech



rogelio-daniel@hotmail.es



<u>5617075485</u>, 5527544891

HTML MySQL JavaScript PHP

HABILIDADES

INTERESES



- Implementación de proyectos GitHub
- Idiomas

Flutter

IDIOMAS



Inglés

Comprensión: Media Conversacional: Bajo

RECONOCIMIENTOS



2021 Fundamentos de la atención al cliente para profesionales IT

Linkedin / Linkedin Learning

Se completó el curso en Linkedin Fundamentos del desarrollo web Full Stack o Frontend y se obtuvieron las habilidades para demostrar

• Implementación Help Desk

Fundamentos del desarrollo web Full Stack o Frontend

2021 Linkedin / Linkedin Learning

Se completó el curso en Linkedin Fundamentos del desarrollo web Full Stack o Frontend y se obtuvieron las habilidades para demostrar

• Conceptos básicos e ideas elementales sobre desarrollo web

Introduction to Cybersecurity

2021 Cisco / Cisco Networking Academy

Se completó el curso en Cisco Introducción a la Ciberseguridad y se obtuvieron las habilidades para demostrar:

- Formas en que las redes son vulnerables a los ataques
- Enfoque de Cisco para la detección y defensa de amenazas

2020 Introduction to IoT

Cisco / Cisco Networking Academy

Se completó el curso en Cisco Introducción al Internet de las Cosas, donde se obtuvieron habilidades como:

- Explicar la importancia del software y los datos para las empresas digitales y la sociedad.
- La necesidad de mejorar la seguridad en el mundo digitalizado.

EXPERIENCIA ESCOLAR



2016 - 2016

Servicio Social

Universidad Tecnológica de Tecámac / Carretera Federal México Pachuca, Predio Sierra Hermosa, Tecámac Edo. Mex.

En los 6 meses que cubrían la realización del servicio social, realice varias funciones como:

- Mantenimiento (correctivo y preventivo)
- Implementación de una LAN (Hardware y Software)
- Actualización de software en los laboratorios

2015 - 2016

Prácticas Profesionales

Escuela Secundaria Simón Bolívar / Av. 20 de noviembre S/N, Santa María Tonanitla, Edo. Mex.

Un corto periodo de 3 meses, en el cual realice funciones administrativas, como el seguimiento de alumnos con rezago, bitácora de asistencia para profesores, administración del laboratorio de computación.

REFERENCIAS PERSONALES



Israel Martinez Mortera

Analista, Mercado Libre Teléfono: 5617723085